臺灣板橋地方法院刑事判決　　　　　　　　　　　　九十一年度易字第一七二八號
　　公　訴　人　臺灣板橋地方法院檢察署檢察官
　　被　　　告　丁○○
右列被告因傷害案件，經檢察官提起公訴（九十年度偵字第一一八六四號），本院判
決如左：
    主  文
丁○○連續傷害人之身體，處有期徒刑月，如易科罰金以佰元折算壹日。
    事  實
一丁○○於民國八十三年間，因賭博案件，經本院以八十三年易字第六七五四號判處
  有期徒刑六月，併科罰金一萬元確定，並於八十四年三月二日易科罰金執行完畢（
  不構成累犯）。乃丁○○仍不知自我檢束，因渠平日在臺北縣三重市○○路○段二
  七八巷號開設「ＢＢ歌友會」卡拉ＯＫ店，每日營業時間至凌晨二時，長久以來影
  響住於同號二樓之鄰居丙○○、乙○○夫婦之生活安寧，因始終未見改善，致雙方
  相處早生不睦。嗣於九十年一月十四日八時十分許，丁○○又因上開噪音問題，在
  前述卡拉ＯＫ店前與丙○○發生爭執，乃渠竟基於傷害之概括犯意，先徒手毆打丙○○，致丙○○受有頭部、右眼部鈍傷及身體表皮多處撕傷。嗣見丙○○之妻乙○○懷抱幼子甲○○（八十九年四月四日生）前來，丁○○明知其一旦對乙○○出手
  ，極易傷及乙○○手中之幼子甲○○，竟仍未此之顧，猶基於傷害乙○○之犯意及
  傷害甲○○之不確定故意，於攻擊丙○○之餘，又轉身出拳揮向乙○○，致乙○○
  受有下頷部扭傷，並因而同時擊中甲○○，致甲○○受有顏面瘀傷之傷害。
二案經丙○○、乙○○（均同為甲○○之法定代理人，兼為甲○○告訴）訴由台北縣
  警察局（現改制為台北縣政府警察局）三重分局報請臺灣板橋地方法院檢察署檢察
  官偵查起訴。
    理  由
一認定犯罪事實所憑之證據及理由
  (一)訊據被告丁○○固不諱言有於右揭時地，與告訴人丙○○發生拉扯，惟矢口否認
    有何傷害犯行，辯稱：係告訴人丙○○追打伊，且另一告訴人即丙○○之太太乙○○亦抱小孩踹伊一腳，伊絕對沒有打告訴人乙○○，也沒有碰到甲○○，丙○○之傷可能是拉扯時造成的云云。
  (二)經查：
    １右揭事實，業據告訴人丙○○、乙○○於警詢、偵訊中指訴綦詳，並有渠等所
      提出之九十年一月十四日國立臺灣大學醫學院附設醫院診字第Ｓ○○二二○號
      （關於丙○○部分）、第Ｓ○○二二一號（關於乙○○部分）、第Ｓ○○二二
      二（關於甲○○部分）號診斷書三紙在卷可佐。
    ２即被告丁○○於警詢中亦自承有與告訴人丙○○互毆及拉扯手上抱著小孩之告
      訴人乙○○。
    ３再參以：依前揭卷附診斷書所載，告訴人丙○○係受有頭部、右眼部鈍傷及
      身體表皮多處撕傷；告訴人乙○○係下頷部扭傷；另甲○○則為顏面瘀傷。此
      等傷害顯非如被告所言僅單純拉扯即能造成。以及證人即當時在場既為告訴
      人鄰居且為被告房東之藍英富於警詢中所稱：「：：：我於九十年一月十四日
      七時三十分許，在三和路四段二七六號前發生丙○○與丁○○之傷害打架案，
      我在場：：：」、「當時丁○○發生打架時，手中有拿一支鐵管，且被我拿下
      丟掉：：：」、「：：：其妻乙○○抱其兒子亦加入姜、林二人拉扯之中：：
      ：」等情，足見被告當時確有與告訴人丙○○鬥毆，且有出手毆打丙○○及乙○○，並因而傷及甲○○之行為。渠嗣後所辯，要屬避就之詞，自非可採。
    ４雖前揭證人藍英富另於警訊及檢察官偵查中有言：被告丁○○與告訴人丙○○
      爭吵後，告訴人丙○○與其太太乙○○即追丁○○到樓下，將丁○○壓在地上
      ，並稱：未見被告丁○○有打告訴人丙○○或乙○○云云。惟查：該證人此部
      分所言，不但與其前述警訊中所為被告丁○○與告訴人丙○○有打架之證詞矛
      盾，且亦與被告丁○○自承有與告訴人丙○○互毆之情節不合，難謂無偏頗之
      虞，自不能執為對被告為有利認定之依據。
    ５又關於告訴人之子甲○○受傷部分，據告訴人乙○○稱固係遭被告用拳頭毆打
      所致，惟查：實際上與被告發生衝突、拉扯者，既為告訴人丙○○及乙○○夫
      婦，且依卷附上開診斷書所載，告訴人之子甲○○乃八十九年四月四日出生，
      於本件鬥毆行為發生時，年方九個月餘，要無招惹被告之可能，衡情被告應不
      至逕對甲○○為出拳攻擊行為。有者，應係被告於與告訴人丙○○互毆之際，
      因見乙○○抱子前來，於轉身出拳毆打告訴人乙○○之際，同時觸碰乙○○懷
      抱中之甲○○，較為可能。此由告訴人乙○○於警訊中所言「：：：丁○○即
      過去出手打我先生：：：我立即向前欲勸止，丁○○轉身連我一起打，並『波
      及』我懷中小孩」等語，洵屬信而有徵。再者，甲○○之受傷雖係因被告於出
      拳毆打告訴人乙○○之際同時觸碰所致，惟因被告於出拳時，甲○○係在告訴
      人懷抱中，被告當知其一旦攻擊告訴人乙○○，極易傷及甲○○，乃渠竟仍對
      告訴人乙○○為攻擊之行為，並果然因此而致甲○○受有前述之傷害，足見渠
      對甲○○亦有不確定之傷害犯意，應無疑義。
  (三)綜上查證，被告傷害犯行已臻明確，自應依法論科。
二論罪科刑之理由
  (一)核被告丁○○所為，係犯刑法第二百七十七條第一項普通傷害罪。
  (二)被告於出拳毆打告訴人乙○○成傷之同時，並因而傷及告訴人之子甲○○，其此
    部分所為，係以一行為犯二相同之傷害罪名，應依刑法第五十五條之規定，從一
    傷害罪處斷。
  (三)又被告先後傷害告訴人丙○○、乙○○之行為，其時間密接，手段相同，顯係出
    於概括之犯意為之，應依刑法第五十六條連續犯之規定以一罪論，並加重其刑。
  (四)關於甲○○傷害部分，被告係基於不確定之故意，已如前述，雖公訴人未就此詳
    為剖析，遽謂「：：：丁○○竟基於傷害之概括犯意，徒手毆打：：：甲○○：
    ：：致：：：甲○○受有顏面瘀傷之傷害」云云，惟仍於本案之認事用法無礙，
    附此敘明。
  (五)爰審酌被告前既有賭博前科，竟猶因經營「ＢＢ歌友會」卡拉ＯＫ店，長久妨害
    告訴人生活安寧，不但不為改善，反於告訴人丙○○前往理論之際，出手毆打告
    訴人夫婦並傷及告訴人之子，足見其不知自我檢束，及渠係以徒手毆打告訴人之
    手段，與告訴人所受前揭傷害之程度，併其犯罪後仍否認犯行，態度不佳等一切
    情狀，量處如主文所示之刑，並諭知如易科罰金以佰元折算壹日之折算標準。
三適用之法律
  (一)刑事訴訟法第二百九十九條第一項前段。
  (二)刑法第二百七十七條第一項、第五十六條、第五十五條、第四十一條第一項前段
  。
  (三)罰金罰鍰提高標準條例第一條前段、第二條。
本案經檢察官謝岳龍到庭執行職務。
中      華      民      國   九十一    年      七      月     十六      日
                              臺灣板橋地方法院刑事第五庭
                                  法    官  余來炎
右正本證明與原本無異。
如不服本判決，應於判決送達後十日內向本院提出上訴狀 (應附繕本) ，上訴於
臺灣高等法院。
                                  書 記 官  白俊傑
中      華      民      國   九十一    年      七      月     十六      日
附錄本案論罪科刑法條全文
刑法第二百七十七條第一項
傷害人之身體或健康者，處三年以下有期徒刑、拘役或一仟元以下罰金。
